臺灣高雄地方法院刑事判決　　　　　　 94年度簡上字第535號
上　訴　人
即　被　告　甲○○
上列上訴人因傷害案件，不服本院高雄簡易法庭中華民國94年5
月31日94年度簡字第2937號簡易處刑判決（聲請簡易判決處刑案
號：94年度偵字第7575號），提起上訴，本院管轄之第二審合議
庭判決如下：
    主  文
原判決撤銷。
甲○○傷害人之身體，處拘役貳拾日，如易科罰金，以參佰元折
算壹日。
    事  實
一、甲○○於民國94年2 月22日凌晨0 時許，前往高雄市苓雅區
    ○○○路182 號己○○所經營之「家崑麵攤」購買乾麵，嗣
    因相互認知之購買數量有歧，而與己○○之女友即店員戊○○發生口角爭執後，心生不滿，雖預見扔擲所購乾麵暨所附
    袋裝熱清湯，可能因袋口鬆脫或袋身破裂，致其內之熱清湯
    四處潑濺傷及週遭之人，竟仍基於縱有人因此受傷，亦不違
    背其本意之傷害未必故意，將該手提薄袋，朝戊○○站立之
    方向扔擲，原置於袋中之熱清湯也因湯袋口鬆脫而隨之四處
    潑濺，致適站立在戊○○右後方之己○○，左手腕因遭熱清
    湯之潑濺而受有2X4 公分之第2 度燙傷。己○○受有上開傷
    害後，心有不甘，旋基於傷害之犯意，以手中之大湯勺丟擲
    甲○○之頭部，造成甲○○因而受有後頭皮4X1X1 公分之撕
    裂傷（己○○部分業經原審判處拘役20日確定）。
二、案經己○○訴由高雄市政府警察局苓雅分局報請臺灣高雄地
    方法院檢察署檢察官偵辦後，聲請逕以簡易判決處刑。
    理  由
壹、證據能力方面
一、證人乙○○在偵查中於檢查事務官面前所為之陳述，係屬傳
    聞證據，且核與法定得作為證據之例外情事，無一相符，自
    無證據能力而不得作為本案之證據，爰先予指明。
二、至就證人即告訴人己○○、戊○○於警詢中之證述，及該2
    證人在偵查中於檢查事務官面前所為之陳述，是否具有證據
    能力方面，當事人雖有所爭執，惟各該證人業於本院審理中
    到庭作證，且核與先前所為之證述，在內容上大致相符，從
    而本院認為縱排除前開警詢、偵查中之證述，猶無礙於檢察
    官所起訴本案犯罪事實之完整認定，茲不就前開爭執部分證
    據證據能力之有無方面，贅予說明。
貳、實體方面
一、訊據被告甲○○固對其曾於前開時、地與案外人戊○○因細
    故發生口角爭執，嗣並進而扔擲所購買之乾麵暨所附袋裝熱
    清湯等節均不否認，惟矢口否認有何傷害告訴人己○○之犯
    行，而辯稱：我只是將我所買的乾麵暨所附熱清湯丟在煮麵
    的檯子上，並沒有朝人扔擲，且湯袋也無鬆脫或破裂，己○○的左手腕上的傷，應是己○○以大湯勺攻擊我後腦後，戊○○見狀繼而舀煮麵鍋中之熱湯向我潑灑之過程中，不慎將
    己○○燙傷的云云，經查：
(一)被告與戊○○於前開時、地因細故發生口角爭執後，被告曾
    扔擲所購買之乾麵暨所附袋裝熱清湯，己○○也旋以手中之
    大湯勺攻擊被告後腦致傷等節，業具被告陳明在卷，且核與
    證人戊○○、己○○於本院中結證之事件發生經過，大致相
    符，並有被告傷勢照片2 張在卷可稽，自堪認定。
(二)經本院隔離訊問後，證人己○○證稱：「（問：請陳述當初
    發生衝突之緣由及過程。）被告要來包3 碗乾麵，說稍晚再
    來拿。他來拿時就說只要2 碗。我說我煮了3 碗，他說要2
    碗就好，我說我已經煮了，他說我只有2 人要吃你是聽不懂
    是不是。我女友戊○○就說煮了就煮了。被告就很不高興說
    我跟你說，消費者最大，不管對錯，損失都要算你們的。戊○○就說不要買就不要買。被告就很不爽要離開又走回來，
    就把我的麵、湯丟向我這裡，因為湯燙到我，我就把湯勺往
    被告頭上丟」等語；另證人戊○○也證稱：「（問：那天被
    告是否有跟妳或跟己○○發生衝突？）他（指被告）跟我發
    生衝突。被告說要包麵，他原本說要3 碗，要先去對面再回
    來拿。過一下子他就過來了直接拿錢給我找，我就找他10元
    ，他拿著走去他的機車又走回來，很大聲的問我說你是煮幾
    個，我說3 碗，他就站在那裡想了一下說我是說3 個嗎，只
    有我1 人要吃你是聽不懂嗎。我就問己○○，他說沒關係退
    他錢麵拿回來，就請另1 個歐巴桑把其中2 碗麵拿回來。他
    後來又折回來很大聲說有沒有清湯，我說好等一下，我現在
    在忙，我幫你用，趕快包給他叫歐巴桑包給他，我幫忙拿湯
    匙放進去。被告拿著走到機車那裡又折回來，說我教你怎麼
    做生意，消費者最大。我覺得他無理取鬧，就說你說夠了沒
    。他就說他不要買了，要我馬上退他錢，就把麵朝我和己○○的身體丟過來」及「（問：被告只是針對己○○丟或是針
    對你丟或是針對你們2人 丟？）我覺得他（指被告）本來是
    要（拿麵）丟我，只是失了準頭」等語。核2 位證人前開所
    言，雖在被告所退乾麵數目之部分稍有不同，然就雙方衝突
    之緣由及過程，亦即口角爭執原係發生在被告與戊○○之間
    ，及被告嗣後係將乾麵暨所附袋裝熱清湯，朝人之方向加以
    扔擲等重要事項，則俱屬相符，佐以2 位證人於本案發生前
    與被告互不相識，應尚無僅因買麵之細故衝突，即惡意設詞
    構陷被告之可能，是以前開證言之真實性甚高，被告泛謂各
    該證述內容或不符常情，或係子虛烏有，無由採取；況另參
    諸被告曾於偵查中自承：「（問：己○○說是你把麵及湯丟
    向他後，他才用大湯杓丟你的，有何意見？）本案是我與戊○○的爭執，我是把麵丟向戊○○的」等語（參見臺灣高雄
    地方法院檢察署94年度偵字第7575號偵查卷宗第8 頁），則
    被告確實在與戊○○發生口角爭執後，將袋裝熱清湯朝人站
    立之方向加以扔擲，而非僅丟置在煮麵檯上，應堪認定。至
    證人即被告妻丙○○固於本院審理中到庭結證稱：我接到被
    告表示其因傷住醫的電話前往醫院後，有再到事發之麵攤，
    當時我看到煮麵的檯子下方有包好的麵與湯，是2 包麵及1
    包清湯包在一起，湯袋好好的沒有破掉等語；惟證人丙○○
    所見之該2 包麵及1 包清湯，並無可資明顯辨識之特殊外觀
    ，足堪肯定確為被告先前所扔擲者，是以證人丙○○此部分
    之證詞，應尚不足為被告有利之認定，也甚顯明。
(三)己○○因遭熱清湯之潑濺，致左手腕部位受有2X4 公分之燙
    傷，有阮綜合醫院之己○○94年2 月22日凌晨0 時22分之急
    診病歷1 份在卷可稽，又該份病歷中有2 處清楚載記有「檢
    傷等級：II」等字句，已足認己○○所受之燙傷程度，乃係
    屬第2 度燙傷無訛，被告空言否認，無足憑信。從而己○○
    確受有2X4 公分之第2 度燙傷，且該傷勢與被告扔擲所買乾
    麵暨所附袋裝熱清湯之傷害犯行間，具有因果關係，均堪認
    定。
(四)扔擲袋裝熱清湯，很有可能因袋口鬆脫或袋身破裂，致其內
    之熱清湯四處潑濺傷及週遭之人，本為一般稍具常識之人所
    能輕易預見，以被告自陳之大專學識程度及擔任公職資歷，
    對此自不能諉為不知，其卻猶然朝人之方向加以扔擲，則其
    對當時週遭之己○○等人乃具有傷害之未必故意，也至為明
    確。
(五)綜上，本件事證明確，被告之傷害犯行至堪認定。
二、核被告所為，係犯刑法第277 條第1 項之傷害罪。
三、原審之判決，固非無見。惟原審判決認被告乃係基於直接故
    意傷害己○○，尚有未洽，被告上訴意旨否認犯罪，雖無理
    由，然原審判決既有上開可議，自應由本院將原判決撤銷改
    判。審酌被告僅因與第三人之口角細故，即基於傷害之未必
    故意，以丟擲袋裝熱清湯之方式傷及己○○，並進而引致告
    訴人之回擊，誠屬不該，及被告犯後未能坦承犯行，態度非
    佳，惟念被告乃係基於未必故意而犯下本案傷害行為，惡性
    應較諸直接傷害故意犯者為低，且己○○因此所受之傷勢尚
    屬輕微，及被告於本次事件中，亦受有後頭皮4X1X1 公分之
    撕裂傷，傷勢尚重於己○○等一切情狀，爰量處如主文第2
    項所示之刑，並諭知易科罰金之折算標準。
據上論斷，依刑事訴訟法第455 條之1 第1 項、第3 項、第369
條第1 項前段、第364 條、第299 條第1 項前段，刑法第277 條
第1 項、第41條第1 項前段，罰金罰鍰提高標準條例第1 條前段
、第2 條，判決如主文。
本案經檢察官丁○○到庭執行職務。
中　　華　　民　　國　　94　　年　　11　　月　　15　　日
                  刑事第十庭  審判長法  官  徐美麗
                                    法　官  楊淑珍
                                    法　官  莊珮吟
以上正本證明與原本無異。
本判決不得上訴。
中　　華　　民　　國　　94　　年　　11　　月　　15　　日
                                    書記官  蔡妮君
附錄本案所犯法條：
刑法第277條條第1項
傷害人之身體或健康者，處3 年以下有期徒刑、拘役或1,000 元
以罰金。
